【裁判字號】    89,交訴,172
【裁判日期】    900321
【裁判案由】    公共危險
【裁判全文】
臺灣臺中地方法院刑事判決                        八十九年度交訴字第一七二號
    公  訴  人  臺灣台中地方法院檢察署檢察官
    被      告  甲○○
右列被告因公共危險案件，經檢察官提起公訴 (八十九年度偵字第一五五九三號），
本院判決如左：
    主  文
甲○○服用酒類，不能安全駕駛動力交通工具而駕駛，處有期徒刑貳月；又駕駛動力
交通工具肇事，致人傷害而逃逸，處有期徒刑柒月。應執行有期徒刑捌月。緩刑參年
。
    事  實
一、甲○○於民國八十九年九月九日晚間六、七時許，在台中市南區某黃姓客戶處飲
    用酒類之後，已呈酒醉狀態而不能安全駕駛動力交通工具，詎竟不顧公眾之安危
    ，猶於同日晚間九時許，駕駛車號ＴＭ─九三六五號自小客車，沿台中市○區○
    ○街等道路行駛，迨於同日晚間九時二十分許，途經台中市○○街○段與同街三
    十五巷口時，因酒後注意力無法集中，而超越道路中線擦撞對向車道停於該處等
    待左轉由乙○○所騎乘之車牌號碼ＪＤＤ─０七０號機車，致乙○○人車倒地受
    有左足挫傷血腫四Ｘ四公分、二十Ｘ一公分及左小腿擦傷等傷害 (涉犯過失傷害
    部分未經告訴)。甲○○於肇事後非但未報警救護，並留於現場等候處理，反竟
    另行起意，不顧乙○○安危，即迅速駕車逃逸。嗣經在該處販售檳榔之徐吉星見
    狀，迅即拉起乙○○之機車，並騎該機車自後追趕甲○○，而於台中市○○街○
    段與復興路口，因甲○○停車等待紅燈，始被徐吉星攔下後由乙○○報警，經警
    於同日晚間十時八分許對甲○○施以口呼氣方式測試酒精濃度，發現其酒精濃度
    測定值仍達每公升０˙六八毫克，始查悉上情。
二、案經台中市警察局第三分局報請台灣台中地方法院檢察署檢察官偵查起訴。
    理  由
一、訊據被告甲○○對於右揭酒後駕車並肇事之事實坦承不諱；另對肇事致被害人乙
    ○○受傷且未留在現場而離去之事實亦不否認，核與被害人於偵查中指述情節大
    致相符，並經目擊證人徐吉星於偵查中證述明確，復有現場圖、測試觀察職務報
    告書、診斷證明書、照片、酒精測定值測試紙影本在卷可資佐證。按服用酒類不
    能安全駕駛動力交通工具之認定，參考德國、美國之認定標準，對於酒精濃度呼
    氣已達每公升○．五五毫克或血液濃度達百分之○．一一以上，肇事率為一般正
    常人之十倍，應認為已達不能安全駕駛之標準（法務部八十八年五月十八日八八
    年度法檢字第一六六九號函參照），被告肇事後所測得吐氣中所含酒精濃度高達
    每公升０‧六八毫克，其駕駛車輛之注意能力已因飲酒而較平日為低，並因而違
    規駕車肇事，顯已不能安全駕駛動力交通工具，被告酒醉駕車之犯行，至為灼然
    。至於被告雖矢口否認有何肇事逃逸之犯行，辯稱：伊當時並不知有發生車禍，
    伊無肇事逃逸之故意云云。惟查：被告於警訊時供稱：「 (問：你駕ＴＭ─九三
    六五號自小客與ＪＤＤ─０七０號重機車發生車禍，為何不處理逃離現場？．．
    ．)當對方撞擊後，我停下來看一下，認為對方沒有怎麼樣，車子我就開走了．
    ．．」；「 (問：你駕ＴＭ─九三六五號自小客車，有無下車在發生地下車察看
    現場？停多久？)我無下車，但是我開車有停一下，約停時間五秒」；「 (問：
    請你說明肇事情形？)我在路上行駛，忽然間聽到一聲響聲，就看到後視鏡掉落
    ，以為與對向來車擦撞，然後停下來看一下，認為沒有很大損失就開走了」云云
    ；於檢察官八十九年九月十日訊問時供稱：「 (問：是否撞到機車又跑掉？)是
    對方來撞我的」云云，是依被告之上開供述，其於肇事當時即已知與被害人發生
    車禍之事，自不容其事後翻異前詞，任意否認當時已知悉發生車禍之事。而被告
    既已知悉其駕駛上開自用小客車撞及被害人，在被害人倒地後，衡情理應知悉被
    害人有受傷之可能，並應下車查看及詢問被害人之情況，當無主觀上率認被害人
    未受傷即行駕車離去之理，被告所辯，實與常情有違，顯見被告應有駕車肇事致
    被害人受傷而逃逸之意圖無疑。因而事證明確，被告犯行均堪以認定，應予依法
    論科。
二、核被告所為，係犯刑法第一百八十五條之三服用酒類致無法安全駕駛動力交通工
    具罪、同法第一百八十五條之四肇事逃逸罪。其所犯上開二罪間，犯意各別，行
    為互殊，應予分論併罰。被告業已與被害人和解並賠償其損害，業據被害人於偵
    查中供明。爰審酌被告酒醉後已不能安全駕駛，仍不顧公眾之安危，貿然駕車，
    且肇事後非但未報警救護，反棄受傷之被害人於不顧，其惡行甚重，應予非難；
    兼衡及被告品行，被害人所受傷害尚輕，被告犯行所生危害非重，且被告犯罪後
    業與被害人達成和解，取得被害人諒解，惟僅坦承部分犯行之犯後態度等一切情
    狀，量處如主文所示之刑，並定應執行之刑，以示懲儆。末查，被告前未曾受有
    期徒刑以上刑之宣告，有台灣高等法院被告全國前案紀錄表及臺灣臺中地方法院
    檢察署刑案資料查註紀錄表在卷可稽，被告因一時失慮，致罹刑章，其經此教訓
    ，應知警惕而無再犯之虞，本院綜合各情認其所受刑之宣告，以暫不執行為適當
    ，爰併諭知緩刑三年，以啟自新。
據上論斷，應依刑事訴訟法第二百九十九條第一項前段，刑法第一百八十五條之三、
第一百八十五條之四、第五十一條第五款、第七十四條第一款，判決如主文。
中      華      民      國      九十      年      三      月    二十一  日
                                   台灣台中地方法院交通法庭
                                       法  官  劉長宜
右正本證明與原本無異。
如不服本判決，應於判決送達後十日內向本院提出上訴狀，上訴於臺灣高等法院臺中
分院( 須附繕本 )。
                                        書記官
中      華      民      國      九十      年      三      月    二十二  日
附錄法條
刑法第一百八十五條之三：服用毒品、麻醉藥品、酒類或其他相類之物，不能安全駕
力交通工具而駕駛者，處一年以下有期徒刑、拘役或三萬元以下罰金。
刑法第一百八十五條之四：
中華民國刑法第一百八十五條之四
駕駛動力交通工具肇事，致人死傷而逃逸者，處六月以上五年以下有期徒刑。


司法院資訊處製作；財團法人民間司法改革基金會備份。
